臺灣臺南地方法院刑事判決
　　公　訴　人　臺灣臺南地方法院檢察署檢察官
　　被　　　告　己○○
右列被告因搶奪案件，經檢察官提起公訴（九十三年度偵字第六六二五號）圾移
案審理（九十三年度偵字第七三一七號、八一二○號），被告就被訴事實為有罪之陳
述，本院裁定進行簡式審判程序，判決如左：
    主  文
己○○共同連續意圖為自己不法之所有，而搶奪他人之動產者，處有期徒刑貳年。
    事  實
一、己○○與盛傳宗（本院另案審理）共同基於意圖為自己不法所有之概括犯意，連
    續於附表編號一至七所示之時間、地點，由盛傳宗騎乘機車搭載己○○，以附表
    編號一至七所示之方法，趁附表編號一至七所示之壬○○、戊○○、庚○○、丁○○、丙○○、乙○○、甲○○等七人不注意之際，搶奪其等之皮包、手提袋等
    物（其中搶奪甲○○部分未遂）。又己○○與盛傳宗為便於搶奪財物，並於同年
    六月二十日七、八時許，在臺南市○區○○路新樓醫院竊取癸○○所有、車號「
    ＮＫＮ─一二三」號機車後，由其二人共同騎乘該車，搶奪丙○○、乙○○財物
    。嗣於同年月二十五日六時許，己○○在臺南市○區○○路一段八四號前啟動右
    揭機車準備駕駛時，當場為警查獲。
二、訊據被告己○○於本院審理時對右揭犯罪事實坦承不諱，並當庭為認罪之表示（
    本院九十三年八月二十日準備程序筆錄及審判筆錄），核與被害人丙○○、庚○○、戊○○、壬○○、甲○○於警詢中指述及被害人癸○○、丁○○、乙○○於
    警詢、偵查中指述及證述被搶奪之情節相符，復有扣押物品目錄表、贓物認領保
    管單（分別由癸○○、丙○○及庚○○具領）各三紙及臺南市警察局失竊車輛尋
    獲證明單一紙在卷可資佐證。足徵被告自白與事實相符，本件事證明確，其搶奪
    及竊盜之犯行，均堪以認定，應予依法論科。
三、核被告己○○所為，係犯刑法第三百二十五條第一項之搶奪罪及第三百二十條第
    一項之竊盜罪。其與盛傳宗間，就竊盜及附表編號一至七所示搶奪犯行，有犯意
    聯絡，行為分擔，應論以共同正犯。又被告先後六次搶奪既遂及一次搶奪未遂之
    犯行，時間緊接，犯罪構成要件相同，顯係基於概括犯意反覆為之，為連續犯，
    應依刑法第五十六條規定，以搶奪既遂一罪論，並加重其刑。其所犯連續搶奪與
    竊盜二罪間，有方法結果之牽連關係，為牽連犯，應從一重之連續搶奪罪處斷。
    爰審酌被告前因強盜案件，經本院於九十三年一月三十日，判處有期徒刑二年八
    月，復經臺灣高等法院臺南分院以被告上訴無理由駁回在案（詳卷附臺灣高等法
    院被告全國前案紀錄表，尚未確定），素行不佳，猶不知悔悟，另參酌被告年輕
    力壯，四肢健全，復無家累，竟不思力求上進，反而與共犯盛傳宗共同竊盜及搶
    奪他人之財物，危害社會治安甚鉅，且所犯搶奪件數及所得財物皆多，犯後承坦
    犯行等一切情狀，量處如主文所示之刑，以資懲儆。扣案之鑰匙一支係共犯盛傳
    宗所有，為與被告共同持以犯本件竊盜所用之物，扣案黑色安全帽一頂係被告所
    有，為避免他人辨認臉形容貌，以逃避查緝，而頂戴以犯本件搶奪所用之物，均
    據被告供陳在卷，爰依刑法第三十八條第一項第二款之規定宣告沒收。另扣案白
    色安全帽一頂，為被害人癸○○所有，自不得宣告沒收，併此說明。
四、另檢察官移送被告如附表編號七所示搶奪未遂犯行併辦部分（九十三年度偵字第
    七三一七號、八一二○號），被告上開搶奪未遂之犯行，雖未為公訴人所論列，
    惟此部分與公訴人起訴部分有連續犯裁判上一罪之關係，為起訴效力所及，依審
    判不可分原則，本院自應予以審究，附此敘明。
據上論結，應依刑事訴訟法第二百七十三條之一第一項、第二百九十九條第一項前段
，刑法第二十八條、第五十六條、第三百二十五條第一項、第三百二十條第一項、第
五十五條、第三十八條第一項第二款，罰金罰鍰提高標準條例第一條前段，判決如主
文。
本案經檢察官辛○○到庭執行職務。
中      華      民      國      九十三    年      九      月    三      日
                              臺灣臺南地方法院刑事第四庭
                                  法  官  謝瑞龍
附表：
┌──┬─────┬──────┬───┬───────┬───────┐
│編號│犯罪時間  │犯罪地點    │被害人│犯 罪 方 式   │被搶奪物品    │
├──┼─────┼──────┼───┼───────┼───────┤
│    │九十三年五│臺南市○○路│      │夥同盛傳宗駕駛│手提袋一只（內│
│    │月二十九日│二五一巷二九│      │機車由盛傳宗搶│有現金五千元，│
│ 一 │十五時五十│號前        │壬○○│奪行經該處之應│行動電話二支，│
│    │分許      │            │      │鳳凰所有置放腳│掌上型電腦一件│
│    │          │            │      │踏車前籃子之手│，信用卡六張，│
│    │          │    │      │提袋（詳見被搶│提款卡二張，身│
│    │          │            │      │奪物品欄）    │分證、成大職員│
│    │          │            │      │              │證各一張，鑰匙│
│    │          │            │      │              │二串）        │
├──┼─────┼──────┼───┼───────┼───────┤
│    │九十三年六│臺南市東區衛│      │夥同盛傳宗駕駛│土黃色手提包一│
│    │月六日九時│國街一之三號│      │機車由己○○自│只（內有現金一│
│二  │十分許    │前          │戊○○│後搶奪行經該處│千元，健保卡及│
│    │          │            │      │之戊○○所有掛│鑰匙各一件）  │
│    │          │            │      │在左肩之手提包│              │
│    │          │            │      │（詳見被搶奪物│              │
│    │          │            │      │品欄）        │              │
├──┼─────┼──────┼───┼───────┼───────┤
│    │九十三年六│臺南市東區崇│      │夥同盛傳宗駕駛│黑色手提袋一只│
│    │月六日十二│學路與崇仁街│      │機車由己○○自│（內有郵局定存│
│三  │時許      │口          │庚○○│後搶奪行經該處│單一張、鑰匙一│
│    │          │            │      │之庚○○所有置│串、戒指一只、│
│    │          │            │      │於機車踏板之手│小皮包一個、黃│
│    │          │            │      │提袋（詳見被搶│淑珮印章二枚）│
│    │          │            │      │奪物品欄）    │              │
├──┼─────┼──────┼───┼───────┼───────┤
│    │九十三年六│臺南市東區生│      │夥同盛傳宗駕駛│咖啡色手提包一│
│    │月十五日十│產路往仁德之│      │機車由己○○自│只（內有現金一│
│四  │一時十五分│產業道路    │丁○○│後搶奪行經該處│百元、丁○○健│
│    │許        │            │      │之丁○○所有掛│保卡一張、ＯＫ│
│    │          │            │      │在右肩之手提包│ＷＡＰ牌行動電│
│    │          │            │      │（詳見被搶奪物│話一支、藥包）│
│    │          │        │      │品欄）        │              │
├──┼─────┼──────┼───┼───────┼───────┤
│    │九十三年六│臺南市東區崇│      │夥同盛傳宗駕駛│皮包一只（內有│
│    │月二十二日│明路二七０號│      │機車由己○○自│摩托羅拉牌行動│
│五  │十一時二十│前          │丙○○│後搶奪行經該處│電話一支、零錢│
│    │分許      │            │      │之丙○○所有拿│）            │
│    │          │            │      │在左手之皮包（│              │
│    │          │            │      │詳見被搶奪物品│              │
│    │          │            │      │欄）          │              │
├──┼─────┼──────┼───┼───────┼───────┤
│    │九十三年六│臺南市東區東│      │夥同盛傳宗駕駛│黑色手提袋一只│
│    │月二十四日│和路八一號前│      │機車由己○○自│（內有玉山、富│
│六  │十八時四十│            │乙○○│前搶奪行經該處│邦、台新、花旗│
│    │分許      │            │      │之乙○○所有拿│、遠東、聯邦銀│
│    │          │            │      │在左手之手提袋│行信用卡各一張│
│    │          │            │      │（詳見被搶奪物│、郵局提款卡一│
│    │          │            │      │品欄）        │張、印章一枚、│
│    │          │            │      │              │身分證、健保卡│
│    │          │            │      │              │各一張、摩托羅│
│    │          │            │      │              │拉牌Ｖ六六型行│
│    │          │            │      │              │電話乙支）    │
├──┼─────┼──────┼───┼───────┼───────┤
│    │九十三年六│臺南市東區東│      │夥同盛傳宗駕駛│              │
│    │月二十二日│安路三十巷十│      │機車由己○○自│              │
│七  │十四時許  │弄口        │甲○○│後搶奪行經該處│              │
│    │          │            │      │之甲○○所有拿│              │
│    │          │            │      │在左手之手提包│              │
│    │          │            │      │未遂          │              │
└──┴─────┴──────┴───┴───────┴───────┘
右正本證明與原本無異。
如不服本判決應於送達後十日內向本院提出上訴狀（應附繕本）。
                                  書記官  吳姁穗
中      華      民      國      九十三    年      九      月      七    日
附錄本案論罪科刑法條全文：
刑法第三百二十五條第一項
意圖為自己或第三人不法之所有，而搶奪他人之動產者，處六月以上、五年以下有期
徒刑。
